

## Yann PIVEL

**26 ANS** 



+33 6 37 21 46 33



Metz, France



yann.pivel@hotmail.fr

## **FORMATION**

Formation Développeur Web et web mobile

AFPA - Distanciel
2021- en cours

BTS BANQUE Marché des particuliers

GRETA - Reims 2014

BAC STG option Marketing Lycée Jean Talon 2012

#### · LANGUES —

Français: Native
Anglais: Courant

Allemand: Notions

## INTÉRÊTS -

Football

Musique

Cuisine





## PROFIL

Après plus de 8 ans d'expérience dans le secteur du Service à la clientèle, j'ai saisi l'opportunité de me reconvertir en tant que développeur Web. Dans le cadre de la formation que je suis actuellement, je cherche un stage en entreprise du 02 novembre 2021 au 14 janvier 2022.

# COMPETENCES —

- Conseil, négociation et gestion commerciale (B to B et B to C)
- Tutorat, recrutement, management d'équipe et de site
- Développement relation fournisseurs et partenaires
- Gestion d'un portefeuille en situation d'impayés, analyse des causes et recherche de solutions amiables
- Capacité de décision, force de proposition
- Traitement de litiges téléphone et email (FR/ENG)
- Création de site internet Wordpress (<u>www.les-bulles-de-julie.fr</u>)



















# EXPERIENCES PROFESSIONNELLES -

Du 02/09/2012 au 14/09/2015 (Reims, France)

# **NATIXIS FINANCEMENT**

Gestionnaire de portefeuille

A la suite de 2 ans d'alternance (BTS Banque) en tant qu'Agent commercial au service recouvrement, j'ai évolué au poste de Gestionnaire recouvrement où mes missions étaient la recherche de clients injoignables, l'entrée en relation et surtout la négociation des modalités de remboursement de l'impayé et la mise en place de solution amiable et durable.

Du 10/11/2015 au 06/06/2016 (Epernay, France

### **CREDIT AGRICOLE**

Conseiller commercial

(Epernay, France) Chargé d'accueil puis tuteur pour les nouveaux embauchés, j'ai évolué vers un poste de conseiller commercial en charge de développer mon portefeuille, mes actes commerciaux en optimisant la satisfaction clientèle.

Du 27/10/2016 au 15/03/2018 (Orléans, France)

#### **ENTERPRISE RENT-A-CAR**

Responsable d'agence

Conseiller efficace et investi, j'ai progressé vers le poste de responsable de site. Avec une équipe de 7 personnes, j'ai réussi à tripler la taille du parc automobile et doubler les profits de l'agence.

Du 28/05/2018 au 27/09/2019 (Swords, Irlande)

## **HERTZ - SIEGE SOCIAL EUROPEEN**

Conseiller clientèle FR/ENG

Après 10 mois au service clientèle réservation internet et téléphone (anglophone et francophone), ma connaissance des procédures m'a permis d'évoluer vers le Service clientèle, puis mes bons résultats m'ont amené à la gestion et à la résolution de cas complexes et délicats en étroite collaboration avec le service juridique.

Du 31/10/2019 au 30/09/2020 (Luxembourg, Luxembourg)

## **AVIS/BUDGET GROUP**

Agent commercial

Affecté à l'agence Gare du Luxembourg, mon rôle fut de relancer l'activité ainsi que de gérer le parc automobile, l'accueil et la livraison client ainsi que le dispatch des différents préparateurs automobile.